臺灣臺中地方法院刑事判決　　　　　　　　　　　　　九十一年度易字第八四四號
　　公　訴　人　臺灣台中地方法院檢察署檢察官
　　被　　　告　戊○○
右列被告因違反著作權法案件，經檢察官聲請簡易判決處刑（聲請案號：九十一年度
偵字第三六五一號），經本院台中簡易庭認不宜以簡易判決處刑，簽由本院刑事庭改
依通常程序審理，及同署檢察官移送併辦（九十一年度偵字第六六五六號），判決如
左：
    主  文
戊○○共同連續以明知為侵害著作權之物意圖營利而交付之方法侵害他人之著作權，
處有期徒刑肆月，如易科罰金，以參佰元折算壹日。扣案如附表所示之盜版影音ＶＣ
Ｄ光碟片共壹佰參拾捌片，均沒收。
    事  實
一、戊○○明知片名如附表所示之盜版影音ＶＣＤ光碟，係由不詳年籍之人所擅自重
    製，分別侵害美商丁○○企業股份有限公司等如附表所示公司之著作財產權，竟
    基於意圖營利之概括犯意，自民國（下同）九十一年二月十八日起至同月二十日
    止，以販售一套（一套二片或三片）盜版影音ＶＣＤ光碟抽取佣金新台幣（下同
    ）十五元之代價，受雇於不詳姓名、年籍，綽號「神經」之成年男子，並與綽號
    「神經」之人共同基於概括犯意之聯絡，由綽號「神經」之人提供如附表所示之
    盜版影音ＶＣＤ光碟，由戊○○在台中市○○○○街與精誠二街口，以每套盜版
    影音ＶＣＤ光碟一百元之價格，販售予不特定之顧客，而以此方法共同連續侵害
    如附表所示公司之著作財產權。嗣為警於九十一年二月二十日二十一時三十分許
    ，在上址當場查獲戊○○正在販賣盜版光碟，並扣得如附表所示之盜版光碟共計
    六十五套一百三十八片（另有三十二套六十四片未據告訴）。
二、案經美商丁○○企業股份有限公司等如附表所示之公司訴由台中市警察局第一分
    局報告臺灣台中地方法院檢察署聲請簡易判決處刑，及美商丁○○企業股份有限
    公司等如附表所示之公司訴由同署檢察官移送併辦。
    理  由
一、訊據被告戊○○對右揭事實坦承不諱，並經告訴代理人甲○○於警訊中指述在卷
    ，且有前揭盜版影音ＶＣＤ光碟片共六十五套一百三十八片扣案可稽，經本院當
    庭勘驗屬實，及財團法人電影及錄影著作保護基金會鑑識報告乙紙在卷可佐。又
    扣案盜版光碟片製作品質不佳，甚且自光碟之播放畫面即知係盜版業者以自備之
    錄影器材自電影院內拍攝，其包裝印刷粗糙，一望即知係盜版之物，亦經本院當
    庭勘驗屬實；又合法光碟片市價每片約六、七百元，為眾所皆知之事實，並經告
    訴代理人等人指述在卷，被告以遠低於市價之每部影片一套一百元之價格賣出，
    應知悉係上開影音ＶＣＤ光碟係盜版物品，足見被告自白確與事實相符。本件事
    證明確，被告犯行洵堪認定，應予依法論科。
二、核被告戊○○所為，係犯著作權法第九十三條第三款、第八十七條第二款之明知
    為侵害著作權之物意圖營利而交付罪。被告與綽號「神經」之人間，有犯意聯絡
    及行為分擔，均為共同正犯。被告多次販賣行為，時間緊接，犯罪構成要件相同
    ，顯係基於概括犯意反覆為之，為連續犯，應論以一罪，並加重其刑。另檢察官
    移送併辦部分，係與本件起訴部分為同一事實，是本院自應予以審究，併此敘明
    。爰審酌被告明知所販售影音ＶＣＤ光碟片係盜版物品，竟貪圖自身之繩利，枉
    顧該等影片係他人辛苦之智慧結晶，及政府大力宣導尊重他人智慧財產權之法令
    ，顯視公權力於無物，及其犯罪之動機、目的、手段、其品性及智識程度、犯罪
    所生之危害，惟考其犯後坦承犯行，態度尚稱良好等一切情狀，量處如主文所示
    之刑，並諭知易科罰金之折算標準。扣案如附表所示之盜版影音ＶＣＤ光碟六十
    五套一百三十八片係共犯綽號「神經」之人所有，用供其等犯罪所用之物，業據
    被告於本院審理時供述明確，爰依刑法第三十八條第一項第二款之規定宣告沒收
    。至扣案尚有盜版影音ＶＣＤ光碟三十二套六十四片，因該等影片未據告訴人就
    此部分提出告訴，是就該部分光碟，爰不另為沒收之諭知，併此敘明。
據上論斷，應依刑事訴訟法第四百五十二條、第二百九十九條第一項前段，著作權法
第八十七條第二款、第九十三條第三款，刑法第十一條前段、第二十八條、第五十六
條、第三十八條第一項第二款、第四十一條第一項前段，罰金罰鍰提高標準條例第二
條，判決如主文。
中      華      民      國      九十一      年    五    月      八      日
                                     臺灣臺中地方法院刑事第六庭
                                         法  官  劉麗瑛
右正本證明與原本無異。
如不服本判決，應於判決送達後十日內向本院提出上訴狀，上訴於臺灣高等法院臺中
分院( 須附繕本 )。
                     書記官
中    華    民    國      九十一      年       五      月       八      日
附表：
┌──┬───────┬───────────────┬────────┐
│編號│  名    稱    │      權      利      人      │    侵害數量    │
├──┼───────┼───────────────┼────────┤
│一  │  怪獸電力公司│美商丁○○企業股份有限公司    │四套（二片一套，│
│    │              │                              │共八片）        │
├──┼───────┼───────────────┼────────┤
│二  │  瞞天過海    │美商時代己○娛樂公司          │十二套（二片一套│
│    │              │                              │，共二十四片）  │
├──┼───────┼───────────────┼────────┤
│三  │  劍魚        │美商時代己○娛樂公司          │四套（二片一套，│
│    │              │                              │其中一套只有一片│
│    │              │                              │，共七片）      │
├──┼───────┼───────────────┼────────┤
│四  │  衝出封鎖線  │美商廿世紀辛○影片股份有限公司│十一套（二片一套│
│    │              │                              │，共二十二片）  │
├──┼───────┼───────────────┼────────┤
│五  │  狙擊殺手    │美商美國壬○影片股份有限公司  │七套（二片一套，│
│    │              │                              │共十四片）      │
├──┼───────┼───────────────┼────────┤
│六  │  魔戒首部曲  │美商庚○製作股份有限公司      │九套（三片一套，│
│    │              │                              │共二十七片）    │
├──┼───────┼───────────────┼────────┤
│七  │  終極土匪    │乙○○○○影片股份有限公司    │十三套（二片一套│
│    │              │                              │，共二十六片）  │
├──┼───────┼───────────────┼────────┤
│八  │  香草天空    │丙○○○○影片股份有限公司    │五套（二片一套，│
│    │              │                              │共十片          │
└──┴───────┴───────────────┴────────┘
附錄論罪科刑法條
著作權法第八十七條
有下列情形之一者，除本法另有規定外，視為侵害著作權或製版權︰
一、以侵害著作人名譽之方法利用其著作者。
二、明知為侵害著作權或製版權之物而散布或意圖散布而陳列或持有或意圖營利而交
    付者。
三、輸入未經著作財產權人或製版權人授權重製之重製物或製版物者。
四、未經著作財產權人同意而輸入著作原件或其重製物者。
五、明知係侵害電腦程式著作財產權之重製物而仍作為直接營利之使用者。
著作權法第九十三條
有下列情形之一者，處二年以下有期徒刑，得併科新台幣十萬元以下罰金︰
一、侵害第十五條至第十七條規定之著作人格權者。
二、違反第七十條規定者。
三、以第八十七條各款方法之一侵害他人之著作權者。
